【裁判字號】    89,上易,683
【裁判日期】    890524
【裁判案由】    贓物
【裁判全文】
臺灣高等法院高雄分院刑事判決                    八十九年度上易字第六八三號
    上訴人
    即被告  乙○○
右上訴人因贓物案件，不服台灣高雄地方法院八十九年度易字第九三號中華民國八
十九年三月十四日第一審判決（起訴案號：台灣高雄地方法院檢察署八十九年度偵字
第一八○九號），提起上訴，本院判決如左：
    主  文
上訴駁回。
乙○○緩刑參年。
    事  實
一、乙○○於民國八十八年十二月九日上午七時二十分許，在高雄縣大社鄉○○○路
    下方統聯客運站旁，明知綽號「阿華」之不詳姓名籍址成年男子，所持有之車牌
    ＷＩＯ－四四號號輕機車一輛（係丙○○所有，於八十八年十二月二日交由其弟
    錢佳良騎乘，而於同日晚上八時許，將之停放於高雄市○○區○○路統聯客運站
    附近，嗣於同年月七日在上址發現失竊），係屬竊盜所得之來源不明贓車，竟基
    於收受贓物之犯意，收受該車供己騎用，嗣於八十八年十二月九日騎乘上開機車
    前往南投縣仁愛鄉松崗派出所領回其先前肇事遭警查扣之車牌ＸＢ－七五一七號
    小客車（牌照已被註銷），而於同月十日上午七時許，駕駛上開車牌ＸＢ－七五
    一七號小客車，後載前開機車，行經南投縣草屯鎮○○路炎峰國小附近，為警攔
    檢查獲。
二、案經南投縣警察局草屯分局報請臺灣南投地方法院檢察署檢察官呈請臺灣高等法
    院檢察署令轉臺灣高雄地方法院檢察署檢察官偵查起訴。
    理  由
一、訊據上訴人即被告乙○○固坦承有於右揭時地收受自阿華之不詳姓名成年人，騎
    乘上開機車及被警查獲之事實，惟否認有知贓收受贓物之犯行，辯稱：其因欲前
    往南投領回遭警查扣之車輛，前往統聯客運站買票，卻買不到票，而在該處替客
    運車拉客之綽號「阿華」不詳姓名男子好心將上開機車借予被告，被告不知該機
    車係贓車，否則不敢將機車騎往南投云云。
二、經查：
（一）被告於前揭時地所收受之機車一部，係丙○○所有，於八十八年十二月二日交
      由其弟錢佳良騎乘，而於同日晚上八時許，將之停放於高雄市○○區○○路統
      聯客運站附近，嗣於同年月七日在上址發現失竊等事實，業據被害人丙○○、
      錢佳良分別於偵查中、警訊時指述綦詳，並有車輛竊盜、車牌失竊資料個別查
      詢報表－查詢車輛認可資料影本及贓物認領保管單各一紙在卷足憑，是前開機
      車係屬贓物，應無疑義。
（二）而機車乃甚為普遍之交通工具，駕駛機車需有行車執照，以彰合法持有及符交
      通法規，乃社會眾所週知之觀念，被告為成年人，且有駕駛自用小客車經驗，
      自應有此認識，況果如被告所言，其於高雄縣借用該車係欲前往南投縣仁愛鄉
      松崗派出所領回其遭警查扣之車輛，則以二地距離之遙，隨時有被警臨檢可能
      ，被告自無不向出借機車之人索取行車執照，以供查驗之理，是被告辯稱因不
      知該車係贓車，而未索取行車執照云云，顯不足採。又被告雖辯稱伊果知該機
      車係屬贓物，自不敢將該機車騎往松崗派出所，並由該所員警幫忙將機車置放
      於其自小客車後方載運云云，然依常情，警員並非見車即驗，被告縱當日騎乘
      該車前往辦理領車事宜，亦無足憑以為有利於被告之認定。再參諸被告既不知
      該綽號「阿華」之男子之住居所，又無法供述其甲確姓名、年籍供法院查證，
      竟可隨意即向其借得上開機車等情，益徵被告有贓物之認識無疑。被告前開所
      辯，係事後卸責之詞，無可採信，本件罪證明確，被告犯行洵堪認定。
三、核被告所為，係犯刑法第三百四十九條第一項之收受贓物罪。
四、原審依刑法第三百四十九條第一項、第四十一條，罰金罰鍰提高標準條例第一條
    前段、第二條，並審酌被告並無前科，有臺灣高等法院被告全國前案紀錄表及臺
    灣高雄地方法院檢察署刑案資料查註紀錄表各一件附卷可稽，素行尚可，且失竊
    機車業據被害人領回，所受損失非鉅，惟其因一時貪慾圖便即收受贓車使用，行
    為助長竊盜歪風，致使贓物追索困難及犯罪後否認犯行態度非佳等一切情狀，量
    處有期徒刑三月，並依法諭知如易科罰金以三百元折算一日之折算標準。認事用
    法尚無不合，量刑亦稱妥適，被告上訴意旨否認知贓犯罪，空言指摘原判決不當
    ，並無可取，為無理由，應予駁回。
五、查被告未曾受有期徒刑以上刑之宣告，有卷內前科表可查，經此偵審程序教訓，
    應知警惕諒無再犯之虞，本院認所宣告之刑，以暫不執行為適當，併諭知緩刑
    三年，以勵自新。
據上論斷，應依刑事訴訟法第三百六十八條、刑法第七十四條第一款，判決如主文。
本案經檢察官劉翼謀到庭執行職務。
中    華    民    國     八十九     年       五       月     二十四   日
                              臺灣高等法院高雄分院刑事第四庭
                  審判長法官  莊  鎮
                                        法官  陳吉雄
                                        法官  陳啟造
右甲本證明與原本無異。
不得上訴。
                                      書記官  劉金萍
中    華    民    國     八十九     年       五       月    二十六    日
附錄本案判決論罪科刑法條：
刑法第三百四十九條第一項：
收受贓物者，處三年以下有期徒刑、拘役或五百元以下罰金。
                                                                    Ｊ


司法院資訊處製作；財團法人民間司法改革基金會備份。
